臺灣花蓮地方法院刑事判決　　　　　　 100年度侵訴字第27號
公　訴　人　臺灣花蓮地方法院檢察署檢察官
被　　　告　王清輝
選任辯護人　吳秋樵律師（法律扶助基金會指派）
上列被告因妨害性自主案件，經檢察官提起公訴（ 100年度偵字
第2383號），本院判決如下：
    主  文                                                                
王清輝犯乘機性交罪，累犯，處有期徒刑肆年陸月。
    事  實                                                                
一、王清輝前曾於民國92年間因妨害性自主案件，經本院以91年
    度少連訴字第15號判決判處有期徒刑7年2月確定，於 99年9
    月10日假釋期滿執行完畢。詎其仍不悔改，復於100年5月13
    日晚間8時30分許，因見代號0000-000000號之女子（真實姓
    名年籍詳卷，以下稱A女）酒醉，即主動將 A女帶回A女家中
    ，旋於同日晚間9時許，竟起色心，在上址趁A女酒醉昏睡之
    相類於精神障礙而不能抗拒之情形下，基於乘機性交之犯意
    ，先將 A女家中被單置於客廳地上，隨即掀開被害人衣物、
    褲子，並脫去自己褲子後，以其生殖器插入 A女陰道內而為
    性交；射精後，仍承前犯意繼續吸吮 A女乳房並以其生殖器
    磨蹭A女下體，並脫去自己上衣。嗣為 0000-000000A發現，
    並通知0000-000000B、0000-000000C一同前往上址及報警處
    理而查獲上情。
二、案經花蓮縣警察局玉里分局報告臺灣花蓮地方法院檢察署檢
    察官偵查起訴。
    理  由                                                                
一、按被告以外之人於審判外之言詞或書面陳述，除法律有規定
    者外，不得作為證據；次按被告以外之人於審判外之陳述，
    雖不符前 4條之規定，而經當事人於審判程序同意作為證據
    ，法院審酌該言詞陳述或書面陳述作成時之情況，認為適當
    者，亦得為證據；當事人、代理人或辯護人於法院調查證據
    時，知有第159條第1項不得為證據之情形，而未於言詞辯論
    終結前聲明異議者，視為有前項之同意，刑事訴訟法第 159
    條第1項、第159條之5第1項、第 2項分別定有明文。查證人
    即被害人A女、證人0000-000000A、0000-000000B、0000-00
    0000C 於警詢中之證述，核其性質雖屬被告以外之人於審判
    外之言詞陳述，原則不得為證據，惟被告王清輝及辯護人對
    上開證據表示並不爭執，亦未於言詞辯論終結前聲明異議，
    且經本院審酌該言詞作成時並無不當取供或其他非法之情況
    ，亦無不適當之情形，揆諸前揭說明，上開證據應具證據能
    力，合先敘明。
二、上揭事實，迭據被告王清輝於警詢、偵查中及本院審理時均
    坦承不諱，核與證人 A女於警詢及偵查中時所證述之情節大
    致相符；另有證人0000-000000A、0000-000000B、0000-000
    000C於警詢及偵查中所證述可佐。此外，復有現場圖、照片
    12張、被害人 A女之酒精測試單、內政部警政署刑事警察局
    100年7月14日刑醫字第1000073157號鑑定書在卷可稽。被告
    前開自白與事實相符，堪以認定。本案事證明確，被告犯行
    洵堪認定，應予依法論科。
三、核被告所為，係犯刑法第225條第1項之乘機性交罪。查被告
    前曾於92年間因妨害性自主案件，經本院以91年度少連訴字
    第15號判決判處有期徒刑7年2月確定，於 99年9月10日假釋
    期滿執行完畢，有臺灣高等法院被告前案紀錄表在卷可憑，
    被告受有期徒刑執行完畢後， 5年以內故意再犯本件有期徒
    刑以上之罪，為累犯，應依刑法第 47條第1項規定加重其刑
    。爰審酌被告已有妨害性自主之前科紀錄，素行不佳，此次
    又利用他人酒醉之際而為性交行為，犯罪之手段、目的、動
    機、造成被害人難以抹滅之傷害，惡性重大，及犯罪後尚知
    坦承犯行等一切情狀，量處如主文所示之刑。末查被告前已
    有強制性交之前科紀錄，是否有強制治療之必要，依修正後
    刑法第 91條之1之規定，須於被告判決確定後執行刑罰時，
    在徒刑執行期滿前，接受輔導或治療之結果而定，附此敘明
    。
據上論斷，應依刑事訴訟法第299條第1項前段，刑法第225條第1
項、第47條第1項，判決如主文。
本案經檢察官簡淑如到庭執行職務。
中    華    民    國   100    年    9     月    30    日
                  刑事第二庭審判長    法  官  蔡寶樺
                                      法  官  林季緯
                                      法  官  林恒祺
以上正本證明與原本無異。
如不服本判決應於收受送達後10日內向本院提出上訴書狀，並應
敘述具體理由。其未敘述上訴理由者，應於上訴期間屆滿後20日
內向本院補提理由書(均須按他造當事人之人數附繕本)「切勿逕
送上級法院」。告訴人或被害人如對於本判決不服者，應具備理
由請求檢察官上訴，其上訴期間之計算係以檢察官收受判決正本
之日期為準。
中    華    民    國   100    年    9     月    30    日

                                      書記官
附錄本案論罪科刑法條：
中華民國刑法第225條
（乘機性交猥褻罪）
對於男女利用其精神、身體障礙、心智缺陷或其他相類之情形，
不能或不知抗拒而為性交者，處3年以上10年以下有期徒刑。
對於男女利用其精神、身體障礙、心智缺陷或其他相類之情形，
不能或不知抗拒而為猥褻之行為者，處6月以上5年以下有期徒刑
。
第1項之未遂犯罰之。